臺灣臺中地方法院臺中簡易庭小額民事判決
110年度中小字第4265號
原      告  新光產物保險股份有限公司高雄分公司

法定代理人  顏世昭
訴訟代理人  張光賓
複 代理 人  黃家宏
被      告  洪甄鎂即洪于喬



訴訟代理人  王藝儒
上列當事人間請求損害賠償事件，經臺灣高雄地方法院移送前來
（110年度雄小字第2011號），本院於民國111年3月10日言詞辯
論終結，判決如下： 
    主      文
原告之訴駁回。
訴訟費用新臺幣壹仟元由原告負擔。　　
　　事實及理由
一、原告法定代理人杜昆益於本案繫屬後變更為顏世昭，具狀聲
    明承受訴訟（見中小卷第25頁），核無不合，應予准許。
二、原告起訴聲明請求被告給付新臺幣（下同）1萬8990元，後
    減縮聲明如後開原告聲明所示（見中小卷第49頁），依民事
    訴訟法第255條第1項第3款規定，應予准許。
三、原告主張：被告於民國108年12月15日19時17分駕駛車牌號
    碼0000-00號自用小客車，行經南投縣草屯鎮中正路與博愛
    路路口時，因未依標線指示行駛擦撞由原告承保之訴外人黃
    俊緯駕駛、訴外人廖芊茹所有之車牌號碼000-0000號自用小
    客車（下稱系爭車輛），造成系爭車輛受損，原告業依保險
    契約賠付修理費用1萬8990元，零件部分4930元扣除折舊後
    為3414元，加計工資1萬4060元，必要修理費用為1萬7474元
    。爰依保險代位及侵權行為之法律關係，請求被告賠償1萬7
    474元並自起訴狀繕本送達翌日起加計法定遲延利息等語，
    並聲明：被告應給付原告1萬7474元及自起訴狀繕本送達翌
    日起至清償日止，按年息百分之5計算之利息。
四、被告則以：被告與系爭車輛並沒有發生車禍，且被告及車上
    乘客均未感覺有碰到系爭車輛，被告車輛亦未受損。雖被告
    在警局曾表示被告車輛之左方後照鏡有稍微內傾，但被告車
    輛為舊式車款，後照鏡要用手扳動，也有可能是經被告扳動
    後照鏡後往內傾。況即使是被告車輛後照鏡擦撞到系爭車輛
    ，對比系爭車輛受損處，碰撞之點顯不吻合，因此系爭車輛
    之受損與被告無關等語置辯，答辯聲明：駁回原告之訴。
五、得心證之理由：
  ㈠按因故意或過失，不法侵害他人之權利者，負損害賠償責任
    ；汽車、機車或其他非依軌道行駛之動力車輛，在使用中加
    損害於他人者，駕駛人應賠償因此所生之損害，民法第184
    條第1項前段、第191條之2 定有明文。又侵權行為之成立，
    須行為人因故意過失不法侵害他人權利，亦即行為人須有不
    法行為，具備歸責性、違法性，且不法行為與損害間有因果
    關係，始能成立。如依民法第191條之2規定請求賠償，須以
    損害為汽車、機車或其他非依軌道行駛之動力車輛在使用中
    所造成為要件。次按當事人主張有利於己之事實者，就其事
    實有舉證之責任，民事訴訟法第277 條前段亦有明文。依此
    規定，主張侵權行為損害賠償請求權之人，對於侵權行為之
    成立要件應負舉證責任。又民事訴訟如係由原告主張權利者
    ，應先由原告負舉證之責，若原告先不能舉證，以證實自己
    主張之事實為真實，則被告就其抗辯事實即令不能舉證，或
    其所舉證據尚有疵累，亦應駁回原告之請求（最高法院17年
    上字第917號判例參照）。
  ㈡原告主張伊承保系爭車輛遭被告駕駛車牌號碼0000-00號自用
    小客車擦撞受損，被告否認其有擦撞系爭車輛，則應由原告
    就被告駕車擦撞系爭車輛乙節負舉證責任。原告就此固提出
    南投縣政府警察局道路交通事故當事人登記聯單於黃俊緯簽
    收備考欄記載「本車直行，遭對方右後方擦撞、新光乙式」
    字樣（見雄小卷第19頁），惟此係黃俊緯片面所述，未經被
    告簽名確認屬實，尚不得以此認定原告主張之事實為真正。
    另卷附南投縣政府警察局草屯分局110年5月14日投草警交字
    第1100010324號函附本件交通事故資料（見雄小卷第43-65
    頁），關於系爭車輛第1次撞擊點位記載「右側車身（右前
    車輪處）」（見雄小卷第51頁），顯與系爭車輛受損相片位
    置在右後車門處不合（見雄小卷第55頁），另被告陳稱「當
    下我沒有感覺到擦撞，亦無聽見擦撞聲，是對方以燈光
　　示意我停車，我後來發現我的左後視鏡稍微內傾便停車查看
    」（見雄小卷第49頁），顯然被告於警詢時否認有擦撞系爭
    車輛。經本院向南投縣政府警察局草屯分局函詢系爭車輛受
    損位置及提供7113-X2號自用小客車受損相片，該局函覆結
    果，系爭車輛遭擦撞受損為車身右側3處，並未提供7113-X2
    號自用小客車擦撞受損相片，有南投縣政府警察局草屯分局
    111年2月8日投草警偵字第1110001999號函附警員職務報告
    及系爭車輛車損相片在卷可佐（見中小卷第53-58頁）。依
    前開系爭車輛車損相片，系爭車輛之右後車門後車身葉子板
    （靠近車門手把）1處、右後車門靠前下方近腳踩踏板2處有
    擦痕，然並無7113-X2號自用小客車擦撞受損相片，無從確
    認系爭車輛係與被告車輛發生擦撞，且被告車輛僅有左後視
    鏡稍微內傾情況，亦與系爭車輛擦撞痕跡位在右後車門後車
    身葉子板（靠近車門手把）1處、右後車門靠前下方近腳踩
    踏板2處不合。此外，原告並未再提出其他證據，應認原告
    主張系爭車輛遭被告駕駛7113-X2號自用小客車擦撞受損乙
    節，舉證尚有不足，難以遽認為真正。原告請求被告賠償損
    害云云，即無理由。
六、綜上所述，原告所舉證據不足以證明被告有原告主張之侵權
    行為，不能遽認原告主張之事實為真正。從而，原告本於保
    險代位及侵權行為之法律關係，請求被告給付1萬7474元及
    自起訴狀繕本送達翌日起至清償日止按年息百分之5 計算之
    利息，為無理由，應予駁回。
七、據上論結，本件原告之訴為無理由，依民事訴訟法第78條，
    判決如主文。
中　　華　　民　　國　　111 　年　　3 　　月　　31　　日
                  臺灣臺中地方法院臺中簡易庭
                                  法  官  熊祥雲
以上正本係照原本作成。
如不服本判決，應於送達後20日內，以判決違背法令為理由，向
本院提出上訴狀並表明上訴理由（上訴理由應表明一、原判決所
違背之法令及其具體內容；二、依訴訟資料可認為原判決有違背
法令之具體事實），如於本判決宣示後送達前提起上訴者，應於
判決送達後20日內補提上訴理由書（須附繕本）。如委任律師提
起上訴者，應一併繳納上訴審裁判費。
中　　華　　民　　國　　111 　年　　3 　　月　　31　　日
                                  書記官  王麗麗